【裁判字號】    90,易,167
【裁判日期】    900428
【裁判案由】    傷害
【裁判全文】
臺灣士林地方法院刑事判決                           九十年易字第一六七號
    公訴人  臺灣士林地方法院檢察署檢察官
    被  告  甲  ○
右列被告因傷害案件，經檢察官提起公訴（八十九年度偵字第一０一九一號），本院
判決如左：
    主  文
甲○傷害人之身體，處罰金參仟元，如易服勞役，以參佰元折算壹日。
扣案之竹筍刀壹支沒收。
    事  實
一、甲○與乙○○係多年朋友，雙方因土地權利歸屬交惡，於民國八十九年九月二十
    八日下午四時三十分許，甲○行經台北市○○區○○路頂北投段山腳小段一一二
    地號山坡地，見乙○○在該地堆積土石，甲○認該地係其自五十年間起即占用之
    土地屬其所有，乃趨前與乙○○爭執，雙方進而相互拉扯，甲○竟基於傷害之犯
    意，持其所有之竹筍刀之刀柄揮打乙○○之左手臂，致乙○○受有左前臂八×三
    公分、三×一公分二處瘀傷及一×一公分、一×０．三公分二處擦傷之傷害，乙
    ○○乃奮力拉倒甲○，奪下竹筍刀，甲○始快速離去。
二、案經被害人乙○○訴請臺灣士林地方法院檢察署檢察官偵查起訴。
    理  由
一、訊據被告甲○固不否認右揭時地與告訴人乙○○踫面，惟矢口否認有以竹筍刀傷
    害乙○○之犯行，辯稱：乙○○一見伊即欲搶伊之竹筍刀，卻不慎踫到石頭跌倒
    向前趴，其所受之傷害係自己跌倒造成云云。惟查被害人乙○○前開所受之傷害
    ，除據被害人乙○○於偵查及本院審理中指訴明確外，復有八十九年九月二十八
    日台北市立陽明醫院甲種診斷證明書在卷可稽（偵查卷第八頁），核與被害人乙
    ○○指訴之傷害事實相符，且被告坦承扣案之竹筍刀（偵查卷第九頁）係案發當
    天其所遺留在現場，核與被害人乙○○所述當天其拉倒被告，奪下被告之竹筍刀
    之情相符。且如被告所辯被害人乙○○所受之傷害係其自行跌倒趴地造成，何以
    被告之竹筍刀遺留案發現場經被害人乙○○提交警察扣案，且被害人乙○○之受
    傷部位，並非趴倒時最易致生傷害之手掌、手肘、膝蓋部位，反倒是手臂部分受
    傷，被告上開所辯顯不足採。此外復有被告所有扣案之竹筍刀一支可稽，事證明
    確，被告犯行洵堪認定。
二、核被告所為係犯刑法第二百七十七條第一項之傷害罪。爰審酌被告之犯罪之動機
    、目的、手段、犯罪時所受之刺激、被害人所受傷害程度、被告與被害人之關係
    及被告犯罪後之態度等一切情狀，量處如主文所示之刑，並諭知易服勞役之折算
    標準。
三、扣案之竹筍刀一支係被告所有，業經被告供明在卷，供犯罪所用之物，依刑法第
    三十八條第一項第二款之規定沒收之。
四、據上論斷，應依刑事訴訟法第二百九十九條第一項前段、刑法第二百七十七條第
    一項、第四十二條第二項、第三十八條第一項第二款，罰金罰鍰提高標準條例第
    一條前段、第二條，判決如主文。
本案經檢察官呂文忠到庭執行職務。
中      華      民      國    九十    年      四      月    二十八    日
                              臺灣士林地方法院刑事第四庭
                                      法  官


司法院資訊處製作；財團法人民間司法改革基金會備份。
